【裁判字號】    99,易,127
【裁判日期】    990319
【裁判案由】    竊盜
【裁判全文】
臺灣臺中地方法院刑事判決               99年度易字第127號
公  訴  人  臺灣臺中地方法院檢察署檢察官
被      告  甲○○
上列被告因竊盜案件，經檢察官提起公訴（98年度偵字第27737
號，本院判決如下：
    主    文
甲○○攜帶兇器踰越牆垣竊盜，累犯，處有期徒刑捌月。
    犯罪事實
一、甲○○於民國97年間曾犯竊盜罪，經法院分別判處有期徒刑
    8月、9月，合併定其應執行有期徒刑1年3月確定，甫於98年
    9月19日縮刑期滿執行完畢。詎其不知悔改，於98年11月20
    日上午8時許，騎乘腳踏車行經臺中縣潭子鄉精忠新城12號
    眷村前，竟萌生意圖為自己不法所有之犯意，翻越圍牆進入
    上開眷村內，徒手將配電箱內之電線拉下來，並以所攜帶之
    客觀上足供兇器使用之美工刀1把（甲○○使用後業已丟棄
    溪中，未據扣案，現所在不明），將電線外面之塑膠皮剝下
    ，取得裡面之黃銅而竊取之，共竊得黃銅共約13公斤（市價
    約新臺幣5,000元）。嗣為警於98年11月20日上午11時30分
    許，發覺甲○○之腳踏車後座載運一袋黃銅，始查獲上情。
二、案經臺中縣警察局豐原分局報請臺灣臺中地方法院檢察署檢
    察官偵查起訴。
    理    由
一、證據能力之說明：
    按被告以外之人（包括證人、鑑定人、告訴人、被害人及共
    同被告等）於審判外之陳述雖不符刑事訴訟法第159條之1至
    之4等4條之規定，而經當事人於審判程序同意作為證據，法
    院審酌該言詞陳述或書面陳述作成時之情況，認為適當者，
    亦得為證據；當事人、代理人或辯護人於法院調查證據時，
    知有刑事訴訟法第159條第1項不得為證據之情形，而未於言
    詞辯論終結前聲明異議者，視為有前項之同意，同法第159
    條之5定有明文。立法意旨在於傳聞證據未經當事人之反對
    詰問予以核實，原則上先予排除。惟若當事人已放棄反對詰
    問權，於審判程序中表明同意該等傳聞證據可作為證據；或
    於言詞辯論終結前未聲明異議，基於尊重當事人對傳聞證據
    之處分權，及證據資料愈豐富，愈有助於真實發見之理念，
    且強化言詞辯論主義，使訴訟程序得以順暢進行，上開傳聞
    證據亦均具有證據能力。本件公訴人及被告對於下列經本院
    引用作為本案證據之被告以外之人於審判外之陳述，均不爭
    執其等證據能力及真實性，且本院審酌全部卷證資料，認為
    其等作成之狀態，並無違背陳述者個人意思而為陳述，或其
    他違法取得之情形，復為本院事實認定之重要依據，且經本
    院於審理時踐行調查證據之程序，故認為以之作為本案之證
    據均屬適當，均堪認有證據能力，合先敘明。
二、認定事實之依據：
    訊據被告甲○○於警詢、偵訊及本院審理時，對於上開犯罪
    事實均坦承不諱，且為認罪之表示，核與證人乙○○於警詢
    之指述內容要屬一致，並有證人乙○○出具之贓物認領保管
    單、員警製作之案發現場圖及所拍攝之現場照片等存卷可憑
    ，堪認被告之自白內容，確與事實相符，得為證據，且堪採
    信。從而，本案事證明確，被告所為上開加重竊盜犯行，堪
    予認定，應依法論科。
三、論罪科刑部分：
    按刑法第321條第1項第3款之攜帶兇器竊盜罪，係以行為人
    攜帶兇器竊盜為其加重條件，此所謂兇器，其種類並無限制
    ，凡客觀上足對人之生命、身體、安全構成威脅，具有危險
    性之兇器均屬之，且祇須行竊時攜帶此種具有危險性之兇器
    為已足，並不以攜帶之初有行兇之意圖為必要（最高法院79
    年台上字第5253號判例要旨可供參照）；查被告行竊時所使
    用之美工刀1把，雖未據扣案，但既得用以切割電線外皮使
    其塑膠外殼與其內黃銅電線剝離，顯見其刀面要屬銳利，若
    用以攻擊人體，客觀上顯足以傷害人之生命、身體至明，是
    應認為該當刑法第321條第1項第3款所規定之「攜帶兇器」
    要件。故核被告甲○○所為，係犯刑法第321條第1項第2、3
    款之攜帶兇器踰越牆垣竊盜罪。查被告甲○○於97年間曾犯
    竊盜罪，經法院分別判處有期徒刑8月、9月，合併定其應執
    行有期徒刑1年3月確定，甫於98年9月19日縮刑期滿執行完
    畢，有臺灣臺中地方法院檢察署刑案資料查註紀錄表及臺灣
    高等法院被告前案紀錄表在卷可稽，其於受有期徒刑之執行
    完畢後，五年以內故意再犯本件有期徒刑以上之罪，為累犯
    ，應依刑法第47條第1項規定加重其刑。爰審酌被告甲○○
    已有上揭犯罪紀錄，素行不佳，雖身強體健，卻不思正途獲
    取財物，其竊取財物市價約5000元，業已悉數發還被害人領
    回，犯後坦承犯行之態度良好，暨其犯罪手段、智識程度、
    生活狀況等一切情狀，量處如主文所示之刑。
四、據上論斷，應依刑事訴訟法第284條之1、第299條第1項前段
    ，刑法第321條第1項第2款、第3款、第47條第1項，判決如
    主文。
中    華    民    國    99    年    3    月    19     日
                  刑事第十三庭  法  官  廖慧如
以上正本證明與原本無異。
如不服本判決，應於收受送達後10日內向本院提出上訴書狀（應
敘述具體理由並附繕本）。上訴書如未敘述理由，應於上訴期間
屆滿後20日內補提理由書於本院。
                                書記官  張宏清
中    華    民    國    99    年    3    月    19     日
附錄論罪科刑法條全文：
中華民國刑法第321條
犯竊盜罪而有左列情形之一者，處6月以上、5年以下有期徒刑：
一、於夜間侵入住宅或有人居住之建築物、船艦或隱匿其內而犯
    之者。
二、毀越門扇、牆垣或其他安全設備而犯之者。
三、攜帶兇器而犯之者。
四、結夥三人以上而犯之者。
五、乘火災、水災或其他災害之際而犯之者。
六、在車站或埠頭而犯之者。
前項之未遂犯罰之。

司法院資訊處製作；財團法人民間司法改革基金會備份。
